臺灣士林地方法院民事簡易判決
110年度士簡字第1562號
原      告  劉復華
被      告  巫英銓

訴訟代理人  陳正峯
上列當事人間因被告過失傷害案件（110年度審交簡字第197號）
，原告提起刑事附帶民事訴訟請求損害賠償事件（110年度審交
附民字第288號），經本院刑事庭裁定移送前來，本院於民國110
年12月30日言詞辯論終結，判決如下：
    主  文
被告應給付原告新臺幣壹萬貳仟零玖拾伍元，及自民國一一○年
八月十三日起至清償日止，按週年利率百分之五計算之利息。
原告其餘之訴駁回。
訴訟費用新臺幣壹仟元，其中新臺幣伍佰元由被告負擔，其餘由
原告負擔。
本判決原告勝訴部分得假執行。
原告其餘假執行之聲請駁回。
    事實及理由要領
一、原告主張：被告於民國109年11月15日下午1時30分許，駕駛
    車牌號碼000-0000號車，行經臺北市士林區德行西路與福華
    路交岔口時，因貿然右轉，致撞上原告騎乘車牌號碼000-00
    00號機車（下稱系爭車輛）人車倒地，原告受有右側膝部挫
    傷、右側踝部挫傷等傷害，支出醫療費用新臺幣（下同）67
    5元、系爭車輛修復費用9,200元、拖吊費用500元，原告因
    上開傷害休養2日、進行調解報案偵查等程序、摔傷致第五
    椎間盤突出休息30日計37日不能工作之損失8萬5,100元（外
    送員，每日接單約2,300元），並請求精神慰撫金6萬元，乃
    依侵權行為之法律關係，提起本件訴訟等語，並聲明求為判
    決被告應給付15萬5,475元，及自起訴狀繕本送達翌日起至
    清償日止，按週年利率5％計算之利息，且願供擔保請准宣告
    假執行。
二、被告則以：原告提出之診斷證明書所載傷勢，有部分傷勢是
    在108年治療，而本件車禍發生時間在109年，因此有部分是
    屬於舊疾，另診斷證明書並未說明不能工作達37天，對醫療
    費用不爭執，機車修理費用應折舊，拖吊費500元沒有意見
    。精神慰撫金依原告傷勢應該過高等語，資為抗辯。
三、本院得心證之理由
(一)按因故意或過失，不法侵害他人之權利者，負損害賠償責任
    。汽車、機車或其他非依軌道行駛之動力車輛，在使用中加
    損害於他人者，駕駛人應賠償因此所生之損害。不法侵害他
    人之身體或健康者，對於被害人因此喪失或減少勞動能力或
    增加生活上之需要時，應負損害賠償責任。不法侵害他人之
    身體、健康、名譽、自由、信用、隱私、貞操，或不法侵害
    其他人格法益而情節重大者，被害人雖非財產上之損害，亦
    得請求賠償相當之金額。不法毀損他人之物者，被害人得請
    求賠償其物因毀損所減少之價額。應付利息之債務，其利率
    未經約定，亦無法律可據者，週年利率為百分之五。民法第
    184條第1項前段、第191條之2前段、第193條第1項、第195
    條第1項、196條、第203條分別定有明文。再按物被毀損時
    ，被害人除得依民法第196條請求賠償外，並不排除民法第2
    13條至第215條之適用。依民法第196條請求賠償物被毀損所
    減少之價額，得以修復費用為估定之標準，但以必要者為限
    （例如︰修理材料以新品換舊品，應予折舊）（最高法院77
    年度第9次民事庭會議決議參照）。又不法侵害他人之人格
    權，被害人受有非財產上損害，請求加害人賠償相當金額之
    慰撫金時，法院對於慰撫金之量定，應斟酌實際加害情形、
    所造成之影響、被害人痛苦之程度、兩造之身分地位經濟情
    形及其他各種狀況，以核定相當之數額。
(二)經查，本件原告主張於上開時地發生系爭車禍，原告受有上
    開傷害之事實，為兩造所不爭執，且核與卷附之本院110年
    度審交簡字第197號刑事判決書相符，堪信為真。是原告因
    被告之侵權行為受有損害，請求被告負擔損害賠償責任，依
    上開規定，應屬有據。
(三)茲就原告上開請求審認如下：
  1.原因醫療費用部分支出675元、支出拖吊費用500元，為被告
    所不爭執，是原告此部分主張，應屬有據。　
　2.就修復費用部分：觀諸原告所提之收據，其修復費用為9,20
    0元，均屬零件，然而以新零件更換舊零件之零件折舊部分
    非屬必要費用，應予扣除，依行政院所頒固定資產耐用年數
    表及固定資產折舊率表之規定，機械腳踏車耐用年數為3年
    ，依定率遞減法每年應折舊千分之536，惟折舊累積額總合
    不得超過該資產成本原額之十分之九，且參酌營利事業所得
    稅查核準則第95條第6項規定「固定資產提列折舊採用平均
    法或定率遞減法者，以1年為計算單位，其使用期間未滿1年
    者，按實際使用之月數相當於全年之比例計算之，不滿1月
    者，以1月計」而為計算。茲查，系爭車輛係於106年6月15
    日出廠使用（公路監理電子閘門僅記載出廠年月，未載明出
    廠日，依法推定為該月15日），有公路監理電子閘門附卷可
    稽（見本院卷第35頁），算至本件事故發生時之109年11月1
    6日，系爭車輛使用已逾耐用年數，是原告就零件部分，所
    得請求被告賠償之範圍，扣除折舊之後，應以920元為限（
    計算式詳附表，惟折舊累積額總合不得超過該資產成本原額
    之十分之九）。　
　3.就不能工作之損失部分：原告主張其因傷有37日不能工作云
    云，然觀諸原告所提出之診斷證明，並未記載原告有因傷需
    休息之必要。又觀諸原告所提出之110年6月23日、同年8月4
    日診斷證明書（見附民卷第23、25頁），可知原告於系爭車
    禍發生前之109年11月4日，因腰薦椎神經根病變至臺北市立
    聯合醫院神經內科就診，及於系爭車禍發生後8個月，始因
    第五腰椎第一薦椎椎間盤突出並神經壓迫至臺北市立聯合醫
    院骨科就診，尚難認原告此部分傷害與系爭車禍間有相當因
    果關係。再者，原告進行調解報案偵查等程序，乃係原告為
    維護其自身法律權利所為之行為，此項成本支出，乃係國民
    生活上所應各自承擔之風險。是原告此部分請求，尚難准許
    。
  4.就精神慰撫金部分：本院衡諸被告侵權行為之手段、方式、
    所造成被告損害及其程度、侵權行為情況等一切情狀，本院
    認原告請求非財產上損害即精神慰撫金以1萬元為妥適，超
    過部分之請求，即無可採。
四、從而，原告依上開法律關係，訴請被告給付1萬2,095元 （
    計算式：675＋500＋920＋10,000＝12,095），及自起訴狀繕本
    送達翌日即110年8月13日（見附民卷第33頁）起至清償日止
    ，按週年利率5％計算之利息，為有理由，應予准許，逾此範
    圍之請求，則無理由，應予駁回，此部分假執行之聲請，失
    所附麗，併予駁回。　
五、本件原告勝訴部分，係就民事訴訟法第427條第1項適用簡易
     程序所為被告部分敗訴之判決，依民事訴訟法第389條第1
    項 第3款規定，應依職權宣告假執行，原告之聲請不另准駁
    。又原告請求之給付，係刑事附帶民事訴訟經刑事庭裁定移
    送 前來，依法免納裁判費，附此敘明。至原告請求修復費
    用9,200元，非屬附帶民事部分，依職權確定訴訟費用為1,0
    00元（第一審裁判費），其中500元由被告負擔，其餘由原
    告負擔。
中　　華　　民　　國　　111 　年　　1 　　月　　13　　日
                  士林簡易庭  法  官  楊峻宇
以上為正本係照原本作成。
如不服本判決，應於判決送達後20日內向本庭提出上訴狀。（須
按他造當事人之人數附繕本）。 
中　　華　　民　　國　　111 　年　　1 　　月　　13　　日
                              書記官  蘇彥宇   
附表
-----
折舊時間           金額
第1年折舊值        9,200×0.536=4,931
第1年折舊後價值    9,200-4,931=4,269
第2年折舊值        4,269×0.536=2,288
第2年折舊後價值    4,269-2,288=1,981
第3年折舊值        1,981×0.536=1,062
第3年折舊後價值    1,981-1,062=919